臺灣高等法院交通事件裁定　　　96年度交抗字第1011、1015號
抗　告　人
即受處分人　甲○○
　　　　　　　　　　　樓
上列抗告人因違反道路交通管理處罰條例案件，不服臺灣士林地
方法院，中華民國96年11月7日96年度交聲字第1268號、第1269
號裁定，提起抗告，本院裁定如下：
    主  文
抗告駁回。
    理  由
一、原裁定意旨略以：(一)按汽車駕駛人於行駛道路時，使用手持
    式行動電話進行撥接或通話者，處新臺幣（下同）3千元罰
    鍰；汽車駕駛人在公共汽車招呼站10公尺內臨時停車者，處
    3百元以上6百元以下罰鍰。道路交通管理處罰條例第31條之
    1第1項、第55條第2款，分別定有明文。又汽車駕駛人在公
    共汽車招呼站10公尺內臨時停車者，處6百元罰鍰，違反道
    路交通管理事件統一裁罰基準及處理細則，亦有明文。(二)抗
    告人即受處分人甲○○於民國96年4月19日下午5時52分（按
    舉發違反道路交通管理事件通知單誤載為53分）許，駕駛車
    牌號碼AZ-4755自用小客車，行經臺北市臺北火車站北側，
    使用手持式行動電話進行通話，旋於同時5時53分（按舉發
    違反道路交通管理事件通知單誤載為52分）許，將該車輛駛
    入公共汽車招呼站10公尺內之處所，臨時停車等情，有臺北
    市政府警察局北市警交大字第A00000000、A00000000號舉發
    違反道路交通管理事件通知單，在卷可稽，並經證人即舉發
    交通違規之臺北市政府警察局中正第一分局交通分隊警員尤
    聖旻於原審證稱：我看見抗告人在使用行動電話，因該處車
    多，來不及攔下抗告人。旋抗告人將車輛停在劃設公車專用
    停靠站之白線框內，我才上前攔查舉發等語。抗告人雖辯稱
    ：我駕駛上開自用小客車至臺北火車站接朋友，突然被警察
    叫住，我馬上停車，適有友人來電，我才接聽電話，並非於
    車輛行進間接聽。我當時停車位置，並非在公共汽車招呼站
    10公尺內。又舉發警員所稱使用手持式行動電話進行通話，
    與在公共汽車招呼站10公尺內停車，實在不能同時發生等語
    。惟查，證人尤聖旻與抗告人並無怨隙，而臺北火車站附近
    來往車輛眾多，倘證人尤聖旻未看見抗告人於車輛行進間使
    用手持式行動電話進行通話，並將車輛停在公共汽車招呼站
    10公尺內，應無上前舉發之理。證人尤聖旻證述情節，應屬
    可信。次查，上述舉發違反道路交通管理事件通知單雖記載
    抗告人於96年4月19日下午5時53分，使用手持式行動電話進
    行通話，於同時52分，將車輛停在公共汽車招呼站10公尺內
    ，然證人尤聖旻於原審證述，抗告人係先使用手持式行動電
    話進行通話，再將車輛駛至公共汽車招呼站10公公尺內停車
    ，足認僅係舉發違反道路交通管理事件通知單有關抗告人交
    通違規時間，互為誤記，予以更正即可，無礙於抗告人有交
    通違規行為之認定。舉發警員尤聖旻證述抗告人於前1分鐘
    使用手持式行動電話通話，後1分鐘將車輛停在公共汽車招
    呼站10公公尺內，核與事理無違。至於抗告人聲請調閱舉發
    警員尤聖旻所指抗告人有交通違規行為之路口監視錄影、抗
    告人持用之門號0000000000行動電話之通聯紀錄，因事證已
    明，並無調查必要。抗告人所辯各情，核屬卸責之詞，不能
    採信。抗告人有汽車駕駛人於行駛道路時，使用手持式行動
    電話進行通話、在公共汽車招呼站10公尺內臨時停車之交通
    違規行為，洵堪認定。(三)綜上，原處分機關臺北市交通事件
    裁決所以96年7月19日北市裁四字第裁22-A9I005130號、裁
    22-A9I005129號裁決書，分別裁處抗告人罰鍰3千元、6百元
    ，核無不合。抗告人聲明異議，為無理由，應予駁回等語。
二、抗告意旨略以：(一)抗告人原欲在公共汽車招呼站10公尺內停
    車，以接送朋友，惟為警員驅離，才低速行駛離開，卻遭警
    員要求停車，此時朋友剛好撥來電話。(二)調閱上開處所路口
    監視器，即可得知舉發警員並未在公共汽車招呼站10公尺內
    ，舉發抗告人有交通違規行為。調閱抗告人持用之門號0000
    000000行動電話之通聯紀錄，即可得知抗告人遭警員驅離後
    ，與朋友之通話內容。原裁定僅以證人即舉發警員尤聖旻並
    無說謊必要，即認定抗告人有交通違規行為，抗告人無法信
    服，為此提起抗告等語。
三、經查，抗告人所具抗告狀，自承其有在公共汽車招呼站10公
    尺內臨時停車、行駛中接聽行動電話之交通違規行為，僅係
    先後次序有別。縱認抗告意旨所指上情屬實，亦不影響抗告
    人有交通違規行為之認定。足認抗告人有交通違規行為，事
    證已明，並無再為無益調查之必要。次查，警員尤聖旻舉發
    抗告人有交通違規行為之處所，並非必然有路口監視器，倘
    若有監視器，並非即有錄下相關畫面，即使有錄下相關畫面
    ，抗告人請求調閱，距離事發時間隔已有6月之久，難認仍
    有保留。至於行動電話之通聯紀錄，最長僅保留6個月，既
    然時隔已有6月之久，當已未能調取。何況，即使仍然可以
    調得通話紀錄，惟通話紀錄僅為單純發話、收話紀錄，並無
    通話內容，亦難據為認定抗告人有無交通違規行為。綜上，
    抗告意旨所指上情，不能採取。綜上所述，原處分機關據以
    裁罰，依法有據。原裁定駁回抗告人之聲明異議，核無不合
    。抗告意旨仍執前詞，指摘原裁定不當，提起抗告，為無理
    由，應予駁回。
四、據上論結，應依道路交通案件處理辦法第26條，刑事訴訟法
    第412條，裁定如主文。
中　　華　　民　　國　　96　　年　　12　　月　　21　　日
　      　　　　　刑事第十三庭審判長法  官  曾德水
                                    法  官  談  虎
                                    法  官  李錦樑
以上正本證明與原本無異。
不得再抗告。
                                    書記官  吳金來
中　　華　　民　　國　　96　　年　　12　　月　　21　　日
